Config:
  hfst:
    Gen: ../../../src/generator-dict-gt-norm.hfst
    Morph: ../../../src/analyser-dict-gt-norm.hfst
  xerox:
    Gen: ../../../src/generator-dict-gt-norm.xfst
    Morph: ../../../src/analyser-dict-gt-norm.xfst
    App: lookup

Tests:

  Noun - piehâin: # ok
    piehâin+N+Sg+Nom: [piehâin, piehânj] 
    piehâin+N+Sg+Gen: [piehâin, piehânj]
    piehâin+N+Sg+Acc: [piehâin, piehânj]
    piehâin+N+Sg+Ill: [piehânân, piehânjân]
    piehâin+N+Sg+Loc: [piehânist, piehânjist]
    piehâin+N+Sg+Com: [piehânáin, piehânjáin]
    piehâin+N+Sg+Abe: [piehâinttáá, piehânjttáá]
    piehâin+N+Ess: [piehânin, piehânjin]
    piehâin+N+Par: [piehânid, piehânjid]
    piehâin+N+Pl+Nom: [piehâneh, piehânjeh]
    piehâin+N+Pl+Gen: [piehânij, piehânjij]
    piehâin+N+Pl+Acc: [piehânijd, piehânjijd]
    piehâin+N+Pl+Ill: [piehânáid, piehânjáid]
    piehâin+N+Pl+Loc: [piehânijn, piehânjijn]
    piehâin+N+Pl+Com: [piehânijguin, piehânijgijn, piehânjijguin, piehânjijgijn]
    piehâin+N+Pl+Abe: [piehânijttáá, piehânjijttáá]


  Noun - vuolâin: # ok
    vuolâin+N+Sg+Nom: [vuolâin, vuolânj]
    vuolâin+N+Sg+Gen: [vuolâin, vuolânj]
    vuolâin+N+Sg+Acc: [vuolâin, vuolânj]
    vuolâin+N+Sg+Ill: [vuolânân, vuolânjân]
    vuolâin+N+Sg+Loc: [vuolânist, vuolânjist]
    vuolâin+N+Sg+Com: [vuolânáin, vuolânjáin]
    vuolâin+N+Sg+Abe: [vuolâinttáá, vuolânjttáá]
    vuolâin+N+Ess: [vuolânin, vuolânjin]
    vuolâin+N+Par: [vuolânid , vuolânjid]
    vuolâin+N+Pl+Nom: [vuolâneh, vuolânjeh]
    vuolâin+N+Pl+Gen: [vuolânij, vuolânjij]
    vuolâin+N+Pl+Acc: [vuolânijd, vuolânjijd]
    vuolâin+N+Pl+Ill: [vuolânáid, vuolânjáid]
    vuolâin+N+Pl+Loc: [vuolânijn, vuolânjijn]
    vuolâin+N+Pl+Com: [vuolânijguin, vuolânjijguin, vuolânijgijn, vuolânjijgijn]
    vuolâin+N+Pl+Abe: [vuolânijttáá, vuolânjijttáá]

  Noun - suoppâin: # ok
    suoppâin+N+Sg+Nom: [suoppâin, suoppânj]
    suoppâin+N+Sg+Gen: [suoppâin, suoppânj]
    suoppâin+N+Sg+Acc: [suoppâin, suoppânj]
    suoppâin+N+Sg+Ill: [suopânân, suopânjân]
    suoppâin+N+Sg+Loc: [suopânist, suopânjist]
    suoppâin+N+Sg+Com: [suopânáin, suopânjáin]
    suoppâin+N+Sg+Abe: [suoppâinttáá, suoppânjttáá]
    suoppâin+N+Ess: [suopânin, suopânjin]
    suoppâin+N+Par: [suopânid, suopânjid]
    suoppâin+N+Pl+Nom: [suopâneh, suopânjeh]
    suoppâin+N+Pl+Gen: [suopânij, suopânjij]
    suoppâin+N+Pl+Acc: [suopânijd, suopânjijd]
    suoppâin+N+Pl+Ill: [suopânáid, suopânjáid]
    suoppâin+N+Pl+Loc: [suopânijn, suopânjijn]
    suoppâin+N+Pl+Com: [suopânijguin, suopânijgijn, suopânjijguin, suopânjijgijn]
    suoppâin+N+Pl+Abe: [suopânijttáá, suopânjijttáá]


  Noun - kooppâin: # ok
    kooppâin+N+Sg+Nom: [kooppâin, kooppânj]
    kooppâin+N+Sg+Gen: [kooppâin, kooppânj]
    kooppâin+N+Sg+Acc: [kooppâin, kooppânj]
    kooppâin+N+Sg+Ill: [kopânân, kopânjân]
    kooppâin+N+Sg+Loc: [kopânist, kopânjist]
    kooppâin+N+Sg+Com: [kopânáin, kopânjáin]
    kooppâin+N+Sg+Abe: [kooppâinttáá, kooppânjttáá]
    kooppâin+N+Ess: [kopânin, kopânjin]
    kooppâin+N+Par: [kopânid, kopânjid]
    kooppâin+N+Pl+Nom: [kopâneh, kopânjeh]
    kooppâin+N+Pl+Gen: [kopânij, kopânjij]
    kooppâin+N+Pl+Acc: [kopânijd, kopânjijd]
    kooppâin+N+Pl+Ill: [kopânáid, kopânjáid]
    kooppâin+N+Pl+Loc: [kopânijn, kopânjijn]
    kooppâin+N+Pl+Com: [kopânijguin, kopânijgijn, kopânjijguin, kopânjijgijn]
    kooppâin+N+Pl+Abe: [kopânijttáá, kopânjijttáá]



# MLO sárnum kiärunjijn Matti Morottajain. Täst ennuv variaatio. Väljejum kyehti sujâttemtiijpâ: -in: nj já -nj, mii siäilu. 
    